Archives photographiques conservées dans le département de Seine-Maritime (76)
Direction des Archives de France
- Collections des Archives départementales de Seine-Maritime
  - Album Bergoin, Non précisées; 176 Fi; Bergoin; Tirage papier; Noir et blanc (1 album)
    Album de tirages photographiques réalisés par un photographe fécampois donné à la Commission départementale des Antiquités.
    Fécamp (Seine-Maritime); architecture
  - Clichés Stihl, 1900; 183 Fi; Stihl; Film souple; Tirage papier ancien; Noir et blanc
    Don, 1992
    Clichés négatifs de cartes postales, sur supports souples négatifs et tirage papier représentant l'architecture et la vie religieuse dans la Seine-Maritime, vers le début du XXe siècle.
    Seine-Maritime (département); vie religieuse; architecture
  - Portraits de magistrats de la Cour d'appel de Rouen, 189 - 1930; 194 Fi; Rouen. Cour d'appel; Tirage papier ancien; Noir et blanc (1 album)
    Versement, 1990
    Répertoire numérique dactylographié, 1990, 3 pages
    Album de portraits photographiques des magistrats de la cour d'appel de Rouen entré aux Archives départementales de la Seine-Maritime dans un versement de cette instance.
    Rouen (Seine-Maritime); Jeanne d'Arc (1412 - 1431); portrait; commémoration; décès; magistrat
  - Fonds Valle, 1ère moitié du XXe siècle; 196 Fi; Valle, Paul; Tirage papier; 17; Noir et blanc
    Don, 1991
    Répertoire numérique, 1991, 1 page
    17 photographies de fêtes et manifestations religieuses à Rouen par Paul Valle, photographe à Rouen.
    Rouen (Seine-Maritime); président de la république; vie religieuse; fête; population; ministre du culte; catholicisme
  - Photographies de véhicules automobiles anciens, 1898 - 1938; 197 Fi; Reproduction argentique; 45; Noir et blanc
    Répertoire numérique, 1991, 3 pages
    45 reproductions de photographies de véhicules automobiles anciens.
    Rouen (Seine-Maritime); Normandie (France); transport en commun; véhicule automobile
  - Collection Lebouc, 1920 - 1970; 198 Fi; Lebouc; Tirage papier ancien et moderne; Noir et blanc (6 classeurs)
    Achat, 1991
    Ensemble de 6 classeurs d'épreuves photographiques représentant des bateaux construits entre 1920 et 1970 aux chantiers du Trait. Ces photographies sont accompagnées de fiches techniques.
    Le Trait (Seine-Maritime); construction navale
- Collections des Archives municipales d'Elbeuf
  - Photothèque des archives d'Elbeuf, 1867 - 1996; Fi; Elbeuf. Services municipaux; Film souple; 8 597; Noir et blanc; Diapositive; 2 630; Couleur; Tirage papier ancien et moderne; 6 198; Carte postale ancienne, carte postale moderne; 1 000
    Certaines cartes postales et vues aériennes sont consultables sur le site Patrimoine numérique, catalogue des collections numérisées à l'adresse suivante: http://www.numerique.culture.fr/mpf/pub-fr/document.html?base=institution&id=FR-IN-AC076231&ext=true
    Versement, don et achat, 1983 - 1996
    Pour la totalité du fonds: Fichier provisoire établi selon un plan de classement spécifique regroupant les épreuves papier, les négatifs et les diapositives
    Pour une partie de pièces sélectionnées en fonction de leur intérêt: Accès aux analyses et images numérisées par une base de données développée avec le logiciel Avenio
    La photothèque couvre essentiellement, en ce qui concerne Elbeuf et son agglomération, les trois grands thèmes suivants: l'activité textile avec les vues d'intérieurs et extérieurs des bâtiments des usines, l'urbanisme d'hier avec la reconstruction qui suivit la Deuxième guerre mondiale, les travaux d'aujourd'hui, et enfin les loisirs et l'activité culturelle.
    Seine-Maritime (département); Elbeuf (Seine-Maritime); industrie textile; bâtiment industriel; urbanisme; guerre mondiale (1939-1945); reconstruction; manifestation culturelle; loisir
- Collections des Archives municipales du Petit-Quevilly
  - Photographies du service communication de la ville de Petit-Quevilly, 1946 - 2000; 2 Fi; Le Petit-Quevilly. Service communication; Tirage argentique moderne baryté; Noir et blanc; < 240 x 300; Tirage argentique plastifié; Noir et blanc, couleur; Reproduction argentique (Pochettes)
    Classement opéré par thème.
    Versement, 2001
    Inventaire numérique informatisé.
    Photographies relatives à l'activité du service.
    Seine-Maritime (département); Le Petit-Quevilly (Seine-Maritime); urbanisme; réception; enfance; jeunesse; sport; art; spectacle; fête; exposition; personne âgée; protocole; distinction honorifique; élu; réunion; équipement sportif; établissement scolaire; commerce; marché; patrimoine architectural; rue; place; voirie; industrie; bâtiment communal; grève; manifestation